【裁判字號】    95,小上,31
【裁判日期】    950605
【裁判案由】    解除契約等
【裁判全文】
臺灣板橋地方法院民事裁定              95年度小上字第31號
上  訴  人  甲○○
被上 訴 人  展弘科技衛浴有限公司
                        2樓
法定代理人  乙○○
上列當事人間請求解除契約等事件，上訴人對於中華民國95年3
月31日本院三重簡易庭95年度重小字第874 號第一審判決提起上
訴，本院裁定如下：
    主  文
上訴駁回。
第二審訴訟費用新臺幣壹仟伍佰元由上訴人負擔。
    理  由
一、按對於小額程序之第一審裁判之上訴，非以其違背法令為理
    由，不得為之，民事訴訟法第436 條之24第2 項定有明文。
    所謂判決違背法令係指判決不適用法規或適用不當者而言。
    且依同法第436 條之25規定，上訴狀內應記載上訴理由，並
    表明原判決所違背之法令及其具體內容，以及依訴訟資料可
    認為原判決有違背法令之具體事實，上訴狀或理由書如未依
    此項方法表明者，即難認為已對小額訴訟第一審判決之違背
    法令有具體之指摘，又上訴理由如僅引用原審判決時之攻擊
    防禦方法作為上訴理由，應認為未對原審判決有何具體之指
    摘，不得謂已合法表明上訴理由，其上訴均難認為合法。
二、查本件上訴人係對於小額訴訟之第一審判決提起上訴，而核
    其上訴狀所載內容，其上訴理由則係在指陳「上訴人係以「
    規格不合，無法安裝」為由要求退貨。惟原審判決卻以「原
    告（指上訴人）確以電子信件告知浴缸保持良好，因搬家不
    便，請幫忙運回等理由要求退貨，甚至未提及任何有關規格
    不符之事，既稱「保持良好」又何來瑕疵之事? 足見原告主
    張之事實已無證據以實其說」為由，而駁回上訴人之請求。
    然上訴人業已將所有證據附上，且浴缸之規格早已確認不合
    ，被上訴人亦宣稱無法修改，加上法庭之錄音及明確資料，
    原判決顯屬有誤。故資料、證據既已齊全，又何來原審判決
    所宣稱之「因搬家，浴缸沒地方擺，故被告（指被上訴人）
    無法接受此理由允其退貨」；「原告（指上訴人）來電告知
    浴缸會吵到鄰居，要求退貨，只要七千元即可」；「原告（
    指上訴人）第三次來電指責被告（指被上訴人）產品爛、坑
    錢」，且被告（指被上訴人）又以民國94年6 月23日迄今已
    逾6 個月除斥期間為抗辯，並指責原告（指上訴人）未提及
    任何有關規格不符之事，故不得行使契約解除權等語。惟上
    訴人所稱「浴缸很舒服，讚」是客套話，且原審判決竟稱上
    訴人已口頭確認過左右排水，然上訴人並無此方面之技能知
    識，亦未與承辦人員確認，該判決據以認定之證據何在。而
    系爭浴缸是現成品並非上訴人所訂製，被上訴人所述顯屬謊
    言等語，並未具體指出原審判決有如何違背法令情事，更未
    指明原審判決所違反之法令條項或其內容，以及依訴訟資料
    有何判決違背法令之具體事實，揆諸前開說明，自不得謂已
    合法表明上訴理由。從而，本件上訴難認為合法，應予駁回
    。
三、本件第二審裁判費新台幣1,500 元，應由上訴人負擔，爰確
    定如主文第二項所示。
四、據上論結，本件上訴為不合法，依民事訴訟法第436 條之32
    第2 項、第444 條第1 項前段、第436 條之19第1 項、第95
    條、第78條，裁定如主文。
中    華    民    國    95    年    6     月    5     日
                  民事第一庭    審判長法  官  李世貴
                                      法  官  許瑞東
                                      法  官  黃若美
以上正本係照原本作成。
本裁定不得抗告。
中    華    民    國    95    年    6     月    5     日
                                      書記官  傅明華


司法院資訊處製作；財團法人民間司法改革基金會備份。
